臺灣彰化地方法院民事裁定
                                  110年度司繼字第1083號
聲  請  人  國泰人壽保險股份有限公司

法定代理人  劉上旗  


關  係  人  林助信律師

上列聲請人聲請對被繼承人王鴻禧選任遺產管理人事件，本院裁
定如下：
    主  文
選任關係人林助信律師為被繼承人王鴻禧（民國00年00月00日生
，身分證統一編號：Z000000000號，生前籍設彰化縣○○市○村里○
村路000巷0○00號，民國95年12月24日死亡）之遺產管理人。
准對被繼承人王鴻禧之繼承人為承認繼承之公示催告。
被繼承人王鴻禧之大陸地區以外之繼承人，應自本公示催告公告
於司法院網站之翌日起，一年內承認繼承。大陸地區之繼承人，
應自被繼承人王鴻禧死亡之日起三年內以書面向本院為繼承之表
示。上述期限屆滿而無繼承人承認繼承時，被繼承人王鴻禧之遺
產，於清償債權並交付遺贈物後，如有賸餘即歸屬國庫。
程序費用新臺幣壹仟元由被繼承人王鴻禧之遺產負擔。
    理  由
一、本件聲請意旨略以：聲請人為被繼承人王鴻禧之債權人，被
    繼承人王鴻禧尚有債務未為清償，然王鴻禧於民國（下同）
    95年12月24日死亡，其全體繼承人均已辦理拋棄繼承，是否
    仍有應繼承之人不明，致聲請人對遺產無法行使權利，為此
    聲請為被繼承人王鴻禧選任遺產管理人等語。
二、按先順序繼承人均拋棄其繼承權時，由次順序之繼承人繼承
    。其次順序繼承人有無不明或第四順序之繼承人均拋棄其繼
    承權者，準用關於無人承認繼承之規定，民法第1176條第6
    項定有明文。次按繼承開始時，繼承人之有無不明者，由親
    屬會議於1個月內選定遺產管理人，並將繼承開始及選定遺
    產管理人之事由，向法院報明；親屬會議依前條規定為報明
    後，法院應依公示催告程序，定6個月以上之期限，公告繼
    承人，命其於期限內承認繼承；無親屬會議或親屬會議未於
    前條所定期限內選定遺產管理人者，利害關係人或檢察官，
    得聲請法院選任遺產管理人，並由法院依前項規定為公示催
    告，此為民法第1177條、第1178條所明定。
三、經查，聲請人主張之前揭事實，業據提出繼承系統表、本院
    96年度繼字第1034號家事法庭通知書、除戶謄本、臺灣板橋
    地方法院95年度執字第6742號債權憑證（以上均影本）等件
    為證，並經本院職權調閱96年度繼字第200號、第1034號拋
    棄繼承事件卷宗，經核無訛，堪信屬實。從而，聲請人以利
    害關係人身份聲請為被繼承人王鴻禧選任遺產管理人，依法
    應屬有據，本件自有選任遺產管理人之必要。又選任遺產管
    理人，首在考慮其適切性，即除管理遺產須公平外，應以對
    遺產遺債情況瞭解較深，或對遺產管理事務有專業能力者為
    優先選任。查被繼承人尚遺有坐落彰化縣○○市○○段○地○○○號
    碼彰化縣彰化市三村路之房屋等，須賴遺產管理人管理該事
    務，本院曾函詢被繼承人之子女及財政部國有財產署中區分
    署是否願擔任遺產管理人，除財政部國有財產署中區分署已
    來函表示不願擔任遺產管理人外，被繼承人之子女迄未表示
    意見。本院另函請彰化律師公會推薦適合且有意願擔任本件
    遺產管理人之人選，經該會推薦林助信律師擔任，此有彰化
    律師公會函1件在卷可考。查林助信律師具有法律專業知識
    及能力，並有多年執業經驗，卷內亦無其與遺產事務有利害
    關係等不適於擔任遺產管理人之情形，應不致有利害偏頗之
    虞，認選任林助信律師為被繼承人王鴻禧之遺產管理人應為
    適當，故依法選任之並為承認繼承之公示催告，裁定如主文
    所示。
四、末依民法第1179條規定，遺產管理人職務為：⑴編製遺產清
    冊。⑵為保存遺產必要之處置。⑶聲請法院依公示催告程序
    ，限定1年以上之期間，公告被繼承人之債權人及受遺贈人
    ，命其於該期間內報明債權及為願受遺贈與否之聲明，被繼
    承人之債權人及受遺贈人為管理人所已知者，應分別通知之
    。⑷清償債權或交付遺贈物。⑸有繼承人承認繼承或遺產歸
    屬國庫時，為遺產之移交。前項第1 款所定之遺產清冊，管
    理人應於就職後3個月內編製之；第4款所定債權之清償，應
    先於遺贈物之交付，為清償債權或交付遺贈物之必要，管理
    人經親屬會議之同意，得變賣遺產。法院選任之遺產管理人
    並應於職務執行完畢後，向法院陳報處理遺產之狀況並提出
    有關文件，家事事件法第140條亦定有明文規定，併此說明
    。
五、依家事事件法第127條第4項規定，裁定如主文。
六、如對本裁定抗告，須於裁定送達後10日之不變期間內，向本
    院提出抗告狀，並繳納抗告費新臺幣1,000元。
中　　華　　民　　國　　110 　年　 　9 　　月　　30 　日
                  家事法庭  司法事務官　陳怡君